# 因长投问题调整留存收益的，未分配利润余额不等于期初未分配利润+本年累计净利润

提问人：baretoe1 时间：2016-08-19 12:50:40
请问陈版： 因长期股权投资初始投资成本与支付的现金、转让非现金资产以及所承担债务账面价值之间的差额，应调整资本公积，资本公积不足冲减的，应调整留存收益， 调整未分配利润后，未分配利润余额不等于期初未分配利润+本年累计净利润 这种情况正常么？ 未分配利润的这种变动需要在利润表其他综合收益项目下 列示么？
如果在利润表其他综合收益项目下列示，是不是也要在所有者权益变动表其他综合收益项目下列示呢？
如果不列示，资产负债表未分配利润期末余额与（利润表本年净利润+期初未分配利润）就会有个差额了

回答人：chenyiwei
这部分冲减权益（包括资本公积、盈余公积和未分配利润）的金额是权益性交易导致的，所以不属于综合收益，在股东权益变动表中在“所有者投入和减少资本——其他”一行中列示。